臺灣新北地方法院刑事判決
111年度易字第358號
公  訴  人  臺灣新北地方檢察署檢察官
被      告  江國鈞


上列被告因妨害名譽案件，經檢察官提起公訴（110年度偵字第4
6745號），本院判決如下：
    主    文
江國鈞犯公然侮辱罪，處罰金新臺幣3千元，如易服勞役，以新
臺幣1千元折算1日。
    犯罪事實
江國鈞於民國110年9月17日12時50分許，在所搭乘車牌號碼000-
00號之847號路線公車行經新北市板橋區四川路2段與南雅南路2
段路口時，因細故與素不相識之乘客葉招春發生爭執，竟基於公
然侮辱之接續犯意，在該不特定人得以共見共聞之場合，對葉招
春辱罵數次「幹你娘」等語，足以貶損葉招春人格之社會評價。
    理    由
一、訊據被告江國鈞矢口否認有何上開公然侮辱犯行，辯稱：「
    幹你娘」是我的口頭禪，我當時雖然有說「幹你娘」，不過
    是在罵公車司機緊急煞車的事，不是針對告訴人葉招春等語
    。經查：
　㈠被告於上開時地，在不特定人得以共見共聞之上開公車內，
    因細故與素不相識之乘客即告訴人發生爭執，並於過程中多
    次口出「幹你娘」等語之事實，為被告於警詢及偵訊時供認
    屬實（110年度偵字第46745號卷〈下稱偵卷〉第8-9、33-34頁
    ），並經證人葉招春、證人即公車司機林才殿於警詢時指證
    明確（偵卷第11-12、13-14頁），且有公車監視器錄影畫面
    翻拍照片、本院勘驗該錄影檔案筆錄在卷可稽（偵卷第21頁
    、111年度易字第358號卷第29-31頁），足堪認定。
　㈡依節錄自上開勘驗筆錄之如附表所示被告與告訴人間爭吵內
    容，可知被告顯係於回應告訴人時，對其辱罵「幹你娘」等
    語，是被告主觀上有公然侮辱之犯意甚明，且此等穢語亦足
    以貶損告訴人人格之社會評價。　　　
  ㈢被告雖執上詞為辯，然核與前揭勘驗結果不符，自不足採認
    。
　㈣綜上所述，本案事證明確，被告犯行堪以認定，應依法論科
    。
二、論罪科刑
　㈠核被告所為，係犯刑法第309條第1項之公然侮辱罪。　
　㈡被告基於同一公然侮辱犯意，於密切接近之時地，對告訴人
    辱罵數次「幹你娘」等語，各行為之獨立性極為薄弱，依一
    般社會健全觀念，難以強行分開，為接續犯，僅論以一公然
    侮辱罪。
　㈢爰審酌被告雖係因逢公車司機緊急煞車之突發事件，始與告
    訴人發生口角，進而情緒失控辱罵告訴人，犯罪之動機、目
    的雖非卑劣，然法治觀念究有不足，言行仍有可議，且迄仍
    未正視己非，猶欲飾詞諉過，犯後態度實無足取，併考量其
    犯罪之手段、行為所生危害、素行、於本院審理時所述教育
    程度、工作及生活狀況等一切情狀，量處如主文所示之刑，
    並諭知易服勞役之折算標準。
據上論斷，應依刑事訴訟法第299條第1項前段，判決如主文。
本案經檢察官吳子新提起公訴，檢察官邱稚宸到庭執行職務。
中    華    民    國    111    年     7    月    7    日
                  刑事第四庭  法  官  吳智勝
上列正本證明與原本無異。
如不服本判決，應於判決送達後20日內敘明上訴理由，向本院提
出上訴狀 (應附繕本) ，上訴於臺灣高等法院。其未敘述上訴理
由者，應於上訴期間屆滿後20日內向本院補提理由書「切勿逕送
上級法院」。
                              書記官  薛力慈
中　　華　　民　　國　　111 　年　　7 　　月　　7 　　日
附錄本案論罪科刑法條全文：
中華民國刑法第309條
公然侮辱人者，處拘役或9千元以下罰金。
以強暴犯前項之罪者，處1年以下有期徒刑、拘役或1萬5千元以
下罰金。
附表：
告訴人 我……（不清楚）。 被  告 幹你娘，這跟那有什麼關係。 告訴人 你說什麼？ 被  告 我幹你娘啦，我說什麼。 告訴人 好，司機麻煩載我去派出所，我要去報警。 被  告 我……（不清楚）。 告訴人 你講的……（不清楚）。 被  告 幹你娘，你兇什麼？